臺灣高等法院民事裁定　　　　　　　　　100年度抗字第999號
抗　告　人　劉哲銘
上列抗告人因與相對人賴宥達間聲請假處分事件，對於中華民國
100年5月5日台灣桃園地方法院100年度裁全字第54號裁定提起抗
告，本院裁定如下：
    主  文
抗告駁回。
抗告訴訟費用由抗告人負擔。
    理  由
一、本件抗告意旨略以：本件置放於柯春良所有桃園縣八德市○
    ○路52號廠房內之系爭「Davis-Standard壓出機SHEET
    EXTRUSION SYSTEMS」及「JOH NBROWN P.P. CUP LINE PP成
    型生產線」機器各乙台（下稱系爭機器）雖經相對人於強制
    執行程序標得，然系爭機器早於民國（下同）98年7月8日即
    經葉昌銘讓售與伊所有，而葉昌銘係為非法轉賣乃以相對人
    為人頭標得系爭機器，故相對人並非真正所有權人，不得對
    系爭機器聲請假處分。又縱認相對人為真正權利人，惟其標
    買之時，系爭機器係放置於葉昌銘所有之廠房內，相對人稱
    其取得系爭機器後將之放置於柯春良之廠房內，更屬不實。
    另原裁定僅限制伊及柯春良不得處分系爭機器，卻未載明相
    對人可將系爭機器搬離，禁止伊買賣、讓與、設定抵押、出
    租、搬離系爭機器及其他一切處分行為，嚴重影嚮抗告人權
    益，為此求為廢棄原裁定，並願供擔保撤銷假處分，且具結
    承擔保管系爭機器之責，禁止相對人逾原裁定內容，任意搬
    離系爭機器云云。
二、按債權人就金錢請求以外之請求，欲保全強制執行者，得聲
    請假處分。請求及假處分之原因，應釋明之，釋明如有不足
    ，而債權人陳明願供擔保或法院認為適當者，法院得定相當
    之擔保，命供擔保後為假處分，民事訴訟法第532條第1項、
    第533條準用第526條第1項、第2項分別定有明文。又假處分
    ，非因請求標的之現狀變更，有日後不能強制執行，或甚難
    執行之虞者，不得為之，同法第532條第2項亦有明文。所謂
    請求標的之現狀變更，係指為請求標的之物，其從前存在之
    狀態，已有變更或將有變更而言。而假處分係保全強制執行
    方法之一種，原為在本案請求尚未經判決確定以前，預防將
    來債權人勝訴後，因請求標的之現狀變更，有日後不能強制
    執行或甚難執行之虞者而設，至債權人聲請假處分所主張之
    權利，債務人對之有所爭執者，應於現在或將來有訴訟繫屬
    時，請求法院為本案之判決，以資解決，尚非聲請假處分時
    ，先應解決之問題（最高法院69年台抗字第72號判例意旨參
    照）。
三、經查，本件相對人於原法院主張：伊於95年10月19日向原法
    院民事執行處以300,000元拍賣取得放置於債務人柯春良所
    有位於桃園縣八德市○○路52號之廠房內之系爭機器。詎伊
    於100年4月15日以台中法院郵局第815號存證信函向柯春良
    表明欲於同年4月25日至上述廠房搬運系爭機器，遭柯春良
    於100年4月20日以桃園二支郵局第171號存證信函覆稱系爭
    機器為抗告人向葉昌銘買受而寄放，非伊所有，伊如主張所
    有權，應對葉昌銘提出刑事告訴解決云云，本件系爭機器因
    有上開爭議，為免抗告人及柯春良擅將系爭機器移轉或為其
    他處分，致日後有難以強制執行之虞，故有假處分之必要等
    語，並提出臺灣桃園地方法院執行處95年10月19日桃院木執
    94 年執六字第2206號證明書、台中法院郵局第815號及桃園
    二支郵局第171號存證信函等件以為釋明（原法院100年裁全
    度字第54號保全程序卷第5-12頁），而依相對人所提上開證
    據方法，堪認其對所請求之系爭機器之現狀已有變更或將有
    變更，有日後不能強制執行，或甚難執行之虞之假處分原因
    ，已提出釋明。又相對人陳明願供擔保以補釋明之不足，則
    原裁定准許相對人供擔保後，禁止抗告人就系爭機器為買賣
    、讓與、設定抵押、出租、搬離及其他一切處分行為，於法
    並無違誤。至於抗告人另稱：系爭機器早於原裁定前即經葉
    昌銘讓售與伊，伊已因買賣關係成為系爭機器之所有權人，
    葉昌銘為圖非法轉賣系爭機器，乃以相對人為人頭標取系爭
    機器，相對人並非真正所有權人乙節，核屬本案訴訟之實體
    爭執事項，依首揭說明，尚非本件假處分之保全程序所得審
    究，抗告人執此據以對原裁定聲明不服，亦難認為有理由，
    應予駁回。又抗告人另陳明伊願供擔保請求撤銷假處分，伊
    願具結保管系爭機器、相對人不得逾越原裁定任意搬離系爭
    機器等節，依民事訴訟法第532條、第533條、536條規定應
    向原法院聲請為之，亦非本院所得審酌，並此敘明。
四、據上論結，本件抗告為無理由，爰裁定如主文。
中    華    民    國   100    年    7     月    19    日
                    民事第十庭
                        審判長法  官  張宗權
                              法  官  鄭純惠
                              法  官  周玫芳
正本係照原本作成。
不得再抗告。
中    華    民    國   100    年    7     月    20    日
                              書記官  陳嘉文